【裁判字號】    99,交聲,64
【裁判日期】    990507
【裁判案由】    違反道路交通管理處罰條例聲明異議
【裁判全文】
臺灣桃園地方法院刑事交通事件裁定      99年度交聲字第64號
原處分機關  交通部公路總局新竹區監理所桃園監理站
異  議  人
即受處分人  甲○○
上列受處分人因違反道路交通管理處罰條例案件，對於交通部公
路總局新竹區監理所桃園監理站於98年12月24日所為之桃監裁罰
字第裁52－DB0000000 號違反道路交通管理事件裁決書不服，聲
明異議，本院裁定如下：
    主  文
異議駁回。
    理  由
一、原處分意旨略以：本件異議人即受處分人（下稱異議人）甲
    ○○於民國98年11月12日6 時40分許，駕駛車牌號碼DOH-10
    1 號輕型機車於八德市○○路與龍祥街口（裁決書誤寫為新
    祥街口）時「行經有燈光號誌管制之交岔路口闖紅燈」，為
    桃園縣政府警察局八德分局高明派出所警員，依違反道路交
    通管理處罰條例第53條第1 項，而填製桃警局交字第DB0000
    000 號舉發違反道路交通管理事件通知單（下稱舉發通知單
    ），並經原處分機關依道路交通管理處罰條例第53條第1 項
    及第63條第1 項第3 款之規定，於98年12月24日以桃監裁罰
    字第裁52－DB0000000 號裁決書，裁處異議人罰鍰新臺幣（
    下同）1,800 元並記違規點數3 點等語。
二、異議意旨略以：異議人於上揭時地並沒有闖紅燈，而係於中
    華路與龍祥街口等待紅燈後迴轉中華路，亦即伊是在中華路
    停等區停等，等待龍祥街路燈後始左轉，故請求撤銷原處分
    云云。
三、按汽車駕駛人，行經有燈光號誌管制之交岔路口闖紅燈者，
    處新臺幣1,800 元以上5,400 元以下罰鍰，道路交通管理處
    罰條例第53條第1 項定有明文。經查：異議人駕駛前開車輛
    ，於上開時地，行經設有燈光號誌管制之路口闖紅燈之事實
    ，業經證人即當場舉發之桃園縣政府警察局八德分局高明派
    出所警員傅煒哲於本院調查時結證稱：當天伊在八德市○○
    路執行巡邏勤務，由北往南到中華路與龍祥街口，伊將車停
    在中華路與龍祥街口，預備左轉往北行使，當時龍祥街口之
    號誌為紅燈，中華路是綠燈，伊在該處等待龍祥街口變綠燈
    後，看到異議人由中華路（當時中華路是紅燈）迴轉，異議
    人當時是直接迴轉，伊是在異議人迴轉時就將異議人攔停下
    來，於伊舉發時異議人即有爭執，但異議人確實是違規紅燈
    迴轉，異議人係於中華路紅燈時越過停止線迴轉等語明確（
    參見本院卷第29頁反面），並當庭繪製異議人違規之現場圖
    1 紙（參見本院卷第32頁），復有桃園縣政府警察局桃警局
    交字第DB0000000 號舉發通知單影本在卷可稽（參見本院卷
    第16頁）。觀之證人所繪之異議人違規現場圖核與異議人當
    庭所繪之現場圖1 紙（參見本院卷第24頁）一致，僅異議人
    辯稱伊係在龍祥街口等待龍祥街號誌轉變為綠燈後始行左轉
    中華路。然證人傅煒哲對於本件舉發經過及如何攔停異議人
    等情，既已提出說明，且本身又屬執行公務警員，原受有行
    政懲處責任之監督，嗣到庭具結作證，更以刑事責任擔保證
    詞之真實性，復與異議人不相識，亦無嫌隙瓜葛，實無設詞
    攀誣或構陷異議人之必要，因認其舉發應無誤認之虞且證言
    係較異議人之辯解為可採。是以，本件異議人確有違規闖越
    紅燈，堪以認定。從而，本件舉發亦難謂有何不當，異議人
    上開辯稱，自非可採。
四、綜上所述，異議人前揭交通違規行為已甚明確，原處分機關
    依道路交通管理處罰條例第53條第1 項、第63條第1 項第3
    款規定，裁處罰鍰1,800 元，並計違規點數3 點，於法有據
    ，核無違誤，本件異議並無理由，應予駁回。
五、據上論斷，應依道路交通管理處罰條例第87條第2 項、道路
    交通案件處理辦法第19條，裁定如主文。
中    華    民    國    99    年    5     月    7     日
                  交通法庭  法  官  石蕙慈
以上正本證明與原本無異。
如不服本裁定，應於裁定送達後5 日內向本院提出抗告狀。
                            書記官  陳亭竹
中    華    民    國    99    年    5     月    10    日

司法院資訊處製作；財團法人民間司法改革基金會備份。
